臺灣高雄地方法院刑事判決　　　　　　　 100年度訴字第29號
公　訴　人　臺灣高雄地方法院檢察署檢察官
被　　　告　徐國龍
指定辯護人　洪文佐律師
上列被告因違反毒品危害防制條例案件，經檢察官提起公訴（99
年度偵字第28845 號），本院判決如下：
    主  文
徐國龍販賣第二級毒品，處有期徒刑年捌月，未扣案之販賣毒
品所得新臺幣壹仟元沒收，如全部或一部不能沒收時，以其財產
抵償之，扣案之NOKIA 行動電話壹支（序號：00000000000000號
，含門號0000000000號SIM 卡壹張）沒收；又販賣第二級毒品，
處有期徒刑年捌月，未扣案之販賣毒品所得新臺幣壹仟元沒收
，如全部或一部不能沒收時，以其財產抵償之，扣案之NOKIA 行
動電話壹支（序號：00000000000000號，含門號0000000000號
SIM 卡壹張）沒收；又販賣第二級毒品，處有期徒刑年捌月，
未扣案之販賣毒品所得新臺幣壹仟元沒收，如全部或一部不能沒
收時，以其財產抵償之，扣案之NOKIA 行動電話壹支（序號：00
000000000000號，含門號0000000000號SIM 卡壹張）沒收；又販
賣第二級毒品，處有期徒刑年捌月，扣案之甲基安非他命壹小
包（驗後淨重零點公克）暨其包裝袋均沒收銷燬之，未扣
案之販賣毒品所得新臺幣仟伍佰元沒收，如全部或一部不能沒
收時，以其財產抵償之，扣案之NOKIA 行動電話壹支（序號：00
000000000000號，含門號0000000000號SIM 卡壹張）沒收。應執
行有期徒刑伍年捌月，扣案之甲基安非他命壹小包（驗後淨重零
點公克）暨其包裝袋均沒收銷燬之，未扣案之販賣毒品所
得新臺幣陸仟伍佰元沒收，如全部或一部不能沒收時，以其財產
抵償之，扣案之NOKIA 行動電話壹支（序號：00000000000000號
，含門號0000000000號SIM 卡壹張）沒收。
    事  實
一、徐國龍意圖營利，分別基於販賣第二級毒品甲基安非他命之
    犯意，於附表所示之時間，以附表所示之代價及方式，販賣
    甲基安非他命給附表所示之人。嗣經警依法實施通訊監察，
    並於民國99年9 月3 日上午10時50分許，持搜索票在其租屋
    處即高雄市○○區○○路22號803 室查獲，並扣得甲基安非
    他命1 包（驗後淨重0.333 公克）及NOKIA 行動電話1 支（
    序號：00000000000000號，含門號0000000000號SIM 卡1 張
    ）等物，始悉上情。
二、案經內政部警政署高雄港務警察局移送臺灣高雄地方法院檢
    察署檢察官偵查起訴。
    理  由
一、按被告以外之人於審判外之言詞或書面陳述，除法律有規定
    者外，不得作為證據；又被告以外之人於審判外之陳述，雖
    不符第159 條之1 至第159 條之4 之規定，但經當事人於審
    判程序同意作為證據，法院審酌該言詞陳述或書面陳述作成
    時之情況，認為適當者，亦得為證據；當事人、代理人或辯
    護人於法院調查證據時，知有第159 條第1 項不得為證據之
    情形，而未於言詞辯論終結前聲明異議者，視為有前項之同
    意，刑事訴訟法第159 條第1 項、第159 條之5 規定甚明。
    經查，本判決後開所引用之各該被告以外之人於審判外之陳
    述（包括書面陳述），雖屬傳聞證據，惟業經被告徐國龍、
    辯護人及檢察官於審理期日時均表示無意見而不予爭執，且
    迄至言詞辯論終結前亦均未聲明異議，本院審酌上開證據資
    料製作時之情況，尚查無違法不當之瑕疵，亦認為以之作為
    證據應屬適當，故揆諸前開法律規定與說明，爰逕依刑事訴
    訟法第159 條之5 規定，認前揭證據資料均例外有證據能力
    。
二、訊據被告對前揭犯罪事實，於本院審理時均坦承不諱，核與
    證人黃育婷、李佳琪、黃玉慧、呂育宗、李忠豪、劉志文、
    林紹盟之證述均相符（見警二卷第4-7 頁，警五卷第1-4 頁
    ，警六卷第1-4 頁，偵卷第19-20 、26-27 、61-62 、70-7
    8 、97-100、115-117 頁），並有內政部警政署高雄港務警
    察局指認犯罪嫌疑人紀錄表、門號0000000000號之通訊監察
    譯文、「0000000000、0000000000、0000000000、00000000
    00、0000000000、0000000000、0000000000、0000000000、
    0000000000、0000000000、0000000000、0000000000、0000
    000000、0000000000、0000000000、0000000000、00000000
    00、0000000000、0000000000、0000000000、0000000000、
    0000000000、0000000000、0000000000號」電話號碼基本資
    料查詢、電話0000000000號通聯調閱查詢單、本院99年度聲
    搜字第001377號搜索票、內政部警政署高雄港務警察局搜索
    扣押筆錄、扣押物品目錄表、本院99年度聲監字第1621號通
    訊監察書、搜索現場及扣案物品照片等件在卷可稽（見警一
    卷第3-10、17-26 、33頁，警二卷第8-12頁，警三卷第17-3
    4 、39-40 頁，警五卷第5-9 頁，警六卷第5-7 頁）。又邇
    來政府為杜絕毒品氾濫，毒害人民甚深，再三宣導教民眾遠
    離毒品、媒體之報導既深且廣，對於毒品之禁絕，應為民眾
    所熟悉。又政府對於查緝施用、轉讓及販賣毒品無不嚴格執
    行，且販賣毒品罪更係重罪，設若無利可圖，衡情一般持有
    毒品者，當不致輕易將其持有之毒品交付他人。而甲基安非
    他命價格不貲，且販賣毒品係違法行為，非可公然為之，亦
    無公定之價格，不論任何包裝，均可任意分裝增減份量，每
    次買賣價量，亦可能隨時依雙方間之關係深淺、資力、需求
    量及對行情之認知、來源是否充裕、查緝是否嚴緊，購買者
    被查獲時供述購買對像之可能性風險之評估等，因而異其標
    準，並機動調整，非可一概而論。是販賣利得除經坦承犯行
    或價量俱臻明確外，委難查得實情，販賣之人從價差或量差
    中牟利方式雖異，其意圖營利之非法販賣行為則屬同一。本
    件被告業已坦認於附表所示時間、地點，販賣如附表所示數
    量、價格之甲基安非他命給附表所示之人，且有以高於買進
    價格賣出等情（見本院卷第66頁），足認被告如附表所示之
    有償交易甲基安非他命行為，確均係基於圖利之本意，甚為
    明灼。綜上所述，被告上開任意性之自白既有上揭證據可佐
    ，核與事實相符，自得採為論罪科刑之依據，是本件事證已
    臻明確，被告犯行洵堪認定，應依法論科。
三、查甲基安非他命係毒品危害防制條例第2 條第2 項第2 款所
    定之第二級毒品，依法不得持有及販賣。核被告如附表所為
    ，均係犯毒品危害防制條例第4 條第2 項之販賣第二級毒品
    既遂罪。被告因販賣而持有第二級毒品之低度行為，均為販
    賣之高度行為所吸收，不另論罪。被告所犯如附表所示4 次
    販賣第二級毒品犯行，犯意各別，行為互異，應予分論併罰
    。又被告於警詢時供出毒品來源，因而查獲上游販毒之人，
    有指認相片、通訊監察譯文及內政部警政署高雄港務警察局
    100 年1 月14日高港警刑字第1000001763號函暨所附職務報
    告、偵查卷宗為佐（見警四卷字4-7 頁，本院卷第16-56 頁
    ），爰依毒品危害防制條例第17條第1 項之規定，就被告所
    犯4 次販賣第二級毒品犯行，均予減輕其刑。雖辯護人建請
    本院對被告依毒品危害防制條例第17條第2 項及刑法第59條
    等規定予以減輕其刑，然本院審酌被告係於另案販賣第二級
    毒品案件審理時再犯本件犯行，有臺灣高等法院被告前案紀
    錄表可徵，及被告於警詢、偵訊時均未曾坦認犯行，應認不
    宜依刑法第59條減輕其刑，且亦無毒品危害防制條例第17條
    第1 項之適用，同予指明。
四、審酌被告於另案販賣第二級毒品案件審理時，竟仍不知悔改
    ，猶販賣毒品給他人施用，破壞社會治安，戕害他人身心健
    康，助長毒品氾濫，侵蝕國家勞動生產力，所為誠屬非是；
    惟念其犯後於本院審理時尚能坦承犯行，態度良好，暨其所
    販賣毒品之數量、價金利得等一切情狀，爰分別量處如主文
    所示之刑，並定其應執行之刑，以示懲儆。扣得之甲基安非
    他命1 包（驗後淨重0.333 公克，有高雄市立凱旋醫院濫用
    藥物成品檢驗鑑定書足憑，見本院99年度審訴卷第4279號卷
    第28頁），不問屬於被告與否，應依毒品危害防制條例第18
    條第1 項沒收銷毀之，且上開甲基安非他命係被告販入後供
    販與附表編號4 之呂育宗後所剩餘者，與被告販與附表編號
    1-3 之黃玉慧之甲基安非他命並非同一次販入，業據被告於
    審理時坦承在卷（見本院卷第68-69 頁），爰於被告販賣給
    呂育宗之主文項下宣告沒收銷毀。另直接包裝上開甲基安非
    他命之包裝袋，因其上殘留之毒品難以析離，且無析離之實
    益與必要，應視同毒品，均分別沒收銷毀或沒收之；又送驗
    耗損部分之毒品因業已滅失，爰不另宣告沒收，併予說明。
    再扣案之NOKIA 行動電話1 支（序號：0000 0000000000 號
    ，含門號0000000000號SIM 卡1 張），為被告所有供販毒聯
    絡，業據其供承在卷（見本院卷第70頁），應依毒品危害防
    制條例第19條第1 項宣告沒收。又刑法沒收之物，雖指原物
    ，但金錢為代替物，重在兌換價值，而不在原物，自難拘泥
    於沒收原物之理論，認沒收販賣毒品所得之金錢，以當場查
    獲扣押者為限，且毒品危害防制條例第19條第1 項係刑法第
    38 條 第1 項第3 款、第3 項但書之特別規定，政府為肅清
    毒品，貫徹禁政，既設專條，採義務沒收主義，揆諸立法主
    意旨，當不致有此限制，故販賣毒品所得之金錢，苟能認定
    其係販賣毒品所得之款（例如販毒所得之款，業經消費寄託
    或消費借貸與他人，則應認該販毒所得之款仍屬存在），不
    以當場查獲扣押者為限，此有最高法院66年度第8 次刑事庭
    會議決議可資參照。是依前開決議意旨，販賣毒品所得之金
    錢，無論已否扣案，如仍屬存在，即應依法沒收。本件被告
    如附表所示4 次販賣第二級毒品所得部分雖均未扣案，然無
    證據證明已不存在，仍應依毒品危害防制條例第19條第1 項
    規定，諭知沒收，如全部或一部不能沒收時，以其財產抵償
    之。至於警方另扣得之錠劑10顆，經送高雄市立凱旋醫院鑑
    驗，固均含硝甲西泮成分（驗後淨重共計2.31公克），有該
    院99年12月6 日第14446 號檢驗鑑定書可考（見本院99年度
    審訴卷第4279號卷第28-29 頁），為第三級毒品，然並無證
    據證明該毒品與本件販賣毒品犯行有所關連，本院自無從加
    以沒收，應由檢察官另為適法之處理。另扣案之安非他命吸
    食器1 組、酒精燈1 個、電子磅秤2 臺、玻璃球管1 支，亦
    均與本件被告之犯行無涉，同不另沒收。
據上論斷，應依刑事訴訟法第299 條第1 項前段，毒品危害防制
條例第4 條第2 項、第17條第1 項、第18條第1 項、第19條第1
項，刑法第11條前段、第51條第5 款，判決如主文。
本件經檢察官陳俊宏到庭執行職務。
中    華    民    國   100    年    1     月    31    日
              刑事第十七庭  審判長法  官  陳培維
                                  法  官  陳君杰
                                  法  官  余銘軒
以上正本證明與原本無異。
如不服本判決應於收受送達後10日內向本院提出上訴書狀，並應
敘述具體理由；如未敘述上訴理由者，應於上訴期間屆滿後20日
內向本院補提理由書（均須按他造當事人之人數附繕本）「切勿
逕送上級法院」。
中    華    民    國   100    年    1     月    31    日
                               書記官 吳書逸
附錄論罪科刑法條
毒品危害防制條例第4條
製造、運輸、販賣第一級毒品者，處死刑或無期徒刑；處無期徒
刑者，得併科新臺幣 2 千萬元以下罰金。
製造、運輸、販賣第二級毒品者，處無期徒刑或 7 年以上有期
徒刑，得併科新臺幣 1 千萬元以下罰金。
製造、運輸、販賣第三級毒品者，處 5 年以上有期徒刑，得併
科新臺幣 7 百萬元以下罰金。
製造、運輸、販賣第四級毒品者，處 3 年以上 10 年以下有期
徒刑，得併科新臺幣 3 百萬元以下罰金。
製造、運輸、販賣專供製造或施用毒品之器具者，處 1 年以上
7 年以下有期徒刑，得併科新臺幣 1 百萬元以下罰金。
前五項之未遂犯罰之。
附表：（貨幣單位：新臺幣）
┌──┬────┬───────┬─────────────┐
│編號│買受人  │販賣時間      │販賣之方式、地點、代價    │
├──┼────┼───────┼─────────────┤
│ 1  │黃玉慧  │99年8月6日上午│以被告所有之NOKIA 行動電話│
│    │        │1時13分許     │（序號：00000000000000 號 │
│    │        │              │，含門號0000000000號SIM 卡│
│    │        │              │壹張），與黃玉慧持用之門號│
│    │        │              │0000000000號行動電話聯絡，│
│    │        │              │約定以1000元之對價，販賣數│
│    │        │              │量不詳之甲基安非他命予黃玉│
│    │        │              │慧，並約在高雄市三民區大順│
│    │        │              │路上之肯德基附近交付。    │
├──┼────┼───────┼─────────────┤
│ 2  │黃玉慧  │99年8 月8 日夜│以被告所有之NOKIA 行動電話│
│    │        │間11時24分    │（序號：00000000000000號，│
│    │        │              │含門號0000000000號SIM 卡壹│
│    │        │              │張），與黃玉慧持用之門號09│
│    │        │              │00000000號行動電話聯絡，約│
│    │        │              │定以1000 元 之對價，販賣數│
│    │        │              │量不詳之甲基安非他命予黃玉│
│    │        │              │慧，並約在高雄市三民區大順│
│    │        │              │路上之肯德基附近交付。    │
├──┼────┼───────┼─────────────┤
│3   │黃玉慧  │99年8月11日上 │以被告所有之NOKIA 行動電話│
│    │        │午5時許       │（序號：00000000000000號，│
│    │        │              │含門號0000000000號SIM 卡壹│
│    │        │              │張），與黃玉慧持用之門號09│
│    │        │              │00000000號行動電話聯絡，約│
│    │        │              │定以1000元之對價，販賣數量│
│    │        │              │不詳之甲基安非他命予黃玉慧│
│    │        │              │，並約在高雄市○○區○○路│
│    │        │              │上之肯德基附近交付。      │
├──┼────┼───────┼─────────────┤
│4   │呂育宗  │99年8月25日上 │以被告所有之NOKIA 行動電話│
│    │        │午8時許       │（序號：00000000000000號，│
│    │        │              │含門號0000000000號SIM 卡壹│
│    │        │              │張），與呂育宗持用之門號09│
│    │        │              │00000000號行動電話聯絡，約│
│    │        │              │定以3500元之對價，販賣數量│
│    │        │              │不詳之甲基安非他命予呂育宗│
│    │        │              │，並約在高雄市○○路與祟德│
│    │        │              │路附近交付。              │
└──┴────┴───────┴─────────────┘